臺灣臺南地方法院臺南簡易庭民事裁定
110年度南簡聲字第53號
聲  請  人  江恆至
相  對  人  郭舒婷
上列當事人間聲請停止執行事件，本院裁定如下：
    主  文
聲請人供擔保新臺幣46,000元後，本院110年度司執字第85229號
遷讓房屋事件之強制執行程序，於本院110年度南簡補字第404號
債務人異議之訴事件判決確定或和解、撤回前，應暫予停止。
    理  由
一、按強制執行程序開始後，除法律另有規定外，不停止執行。
    有回復原狀之聲請，或提起再審或異議之訴，或對於和解為
    繼續審判之請求，或提起宣告調解無效之訴，撤銷調解之訴
    ，或對於許可強制執行之裁定提起抗告時，法院因必要情形
    ，或依聲請定相當並確實之擔保，得為停止強制執行之裁定
    ，強制執行法第18條第2項定有明文。又法院依強制執行法
    第18條第2項定擔保金額而准許停止強制執行之裁定者，該
    項擔保係備供債權人因停止執行所受損害之賠償，其數額應
    依標的物停止執行後，債權人未能即時受償或利用該標的物
    所受之損害額，或其因另供擔保強制執行所受之損害額定之
    ，非以標的物之價值或其債權額為依據，此有最高法院91年
    度台抗字第429號、92年度台抗字第480號裁定意旨可資參照
    。 
二、聲請意旨略以：相對人執公證書請求強制執行，惟兩造間之
    租約業依民法第451條視為不定期限租賃，聲請人已提起債
    務人異議之訴，願供擔保聲請准予裁定停止本院110年度司
    執字第85229號執行事件（下稱系爭執行事件）之強制執行
    等語。
三、查相對人執本院所屬民間公證人余乾慶事務所107年度南院
    民公慶字第584號公證書，對聲請人聲請強制執行，請求聲
    請人自門牌號碼臺南市○○區○○街000號房屋（下稱系爭房屋
    ）遷出，將房屋交付相對人，經本院110年度司執字第85229
    號執行事件受理；又聲請人已向相對人提起債務人異議之訴
    ，經本院以110年度南簡補字第404號受理等情，業據本院調
    取上開強制執行、民事訴訟卷宗查明無訛，堪予認定。是依
    前揭說明，聲請人停止強制執行之聲請於法有據，應予准許
    。而相對人因停止執行所受之損害，乃因停止執行而延宕收
    回系爭房屋，致無法使用系爭房屋之相當於租金之損害。上
    開債務人異議之訴事件之訴訟標的價額為新臺幣（下同）48
    0,000元，係屬簡易事件，至二審確定，依據司法院頒各級
    法院辦案期限實施要點規定計算，其期間約為2年10個月，
    此亦為相對人遲延收回系爭房屋之期間，而兩造間原租約約
    定系爭房屋每月租金為4,000元，則相對人此段期間所受之
    損失應為136,000元（4,000元×34個月＝136,000元）。是依
    首揭說明，聲請人自應對相對人因停止強制執行可能遭受之
    上開損害提出擔保，爰酌定擔保金額為46,000元。
四、依強制執行法第18條第2項，裁定如主文。
中　　華　　民　　國　　110 　年　　11　　月　　24　　日
                  臺南簡易庭  法  官  張玉萱
以上正本係照原本作成。
如對本裁定抗告，須於裁定送達後10日內向本院提出抗告狀，並
繳納抗告費新臺幣1000元。
中　　華　　民　　國　　110 　年　　11　　月　　24　　日
                              書記官  鄭伊汝